【裁判字號】    97,簡上,1062
【裁判日期】    971105
【裁判案由】    竊盜
【裁判全文】
臺灣板橋地方法院刑事判決            97年度簡上字第1062號
上  訴  人
即  被  告  乙○○
上列被告因竊盜案件，不服本院民國97年7 月30日97年度簡字第
6612號刑事簡易判決，提起上訴（原聲請簡易判決處刑案號：97
年度偵字第15972號），本院管轄第二審之合議庭判決如下：
    主      文
上訴駁回。
乙○○緩刑貳年。
    事實及理由
一、按被告以外之人於審判外之陳述，雖不符前4 條之規定，而
    經當事人於審判程序同意作為證據，法院審酌該言詞陳述或
    書面陳述作成時之情況，認為適當者，亦得為證據，刑事訴
    訟法第159 條之5 定有明文；故當事人如放棄對原供述人之
    反對詰問權，於審判程序表示同意該等傳聞證據可作為證據
    ，除法院認該傳聞證據欠缺適當性外，自可承認其證據能力
    。經查，關於本案屬於審判外陳述之傳聞證據，公訴人、被
    告乙○○於審判程序均同意作為證據，且經本院審酌該證據
    作成情況均無不適當之情形，是依上開規定，認得作為本案
    證據。
二、經本院審理結果，認原審判決之認事、用法、量刑均無不當
    ，應予維持，除證據部分補充失竊腳踏車現況照片3 張（見
    本院卷第20、21頁）外，其餘均引用附件第一審刑事簡易判
    決書（含聲請簡易判決處刑書）關於事實、證據及理由之記
    載。
三、被告以業與告訴人甲○○和解為由，具狀提起上訴。惟：原
    審依被告前科、犯罪動機、目的、手段，竊得財物數量、價
    值，及坦承犯行之態度等情，量處被告罰金新台幣（下同）
    5,000 元，如易服勞役，以1,000 元折算1 日，實已詳加審
    認上訴人本案犯罪情狀，並就刑法第57條揭示之各種量刑條
    件妥為斟酌，難謂有何違法失當之處。雖被告已與告訴人和
    解，獲得其原諒（見本院卷第2 頁）；然被告正值壯年，不
    思以己力謀取財物，卻以竊取他人物品方式，冀得不法財物
    ，而貪圖小利，行為實屬不該，又起意竊盜，破壞法秩序之
    事實亦不容抹滅。是縱使被告於原審判決後與告訴人和解，
    本院仍認原審所宣告之刑度係屬妥適，而無以改處較輕之刑
    。則被告對原審判決提起上訴，請求量以較輕之刑，係無理
    由，應予駁回。
四、然被告未曾因故意犯罪而受有期徒刑以上刑之宣告，有臺灣
    高等法院被告前案紀錄表1 份在卷可憑，又主動與告訴人甲
    ○○和解，並獲得其諒解，有民國97年8 月15日和解書1 份
    在卷可參（見本院卷第2 頁），足見被告甚有悔意，信其經
    此偵審程序，應知所警惕，諒無再犯之虞，本院因認本案對
    被告所處之刑，以暫不執行為當，爰併依刑法第74條第1 項
    第1 款之規定予以宣告緩刑2 年，以勵自新。
五、據上論斷，應依刑事訴訟法第455 條之1 第3 項、第368 條
    、第373 條，刑法第74條第1 項第1 款，判決如主文。
本案經檢察官彭聖斐到庭執行職務。
中    華    民    國    97    年    11    月    5     日
                  刑事第十一庭  審判長法  官  彭全曄
                                      法  官  陳正昇
                                      法  官  洪珮婷
以上正本證明與原本無異。
不得上訴。
                                      書記官  陳永訓
中    華    民    國    97    年    11    月    5     日
附件：
臺灣板橋地方法院刑事簡易判決          97年度簡字第6612號
聲  請  人  臺灣板橋地方法院檢察署檢察官
被      告  乙○○  男  38歲（民國○○年○○月○○日生）
                    身分證統一編號：Ｚ000000000號
                    住臺北縣蘆洲市○○○路33巷7號13樓
上列被告因竊盜案件，經檢察官聲請以簡易判決處刑（97年度偵
字第15972 號），本院判決如下：
    主  文
乙○○竊盜，處罰金新台幣伍仟元，如易服勞役，以新台幣壹仟
元折算壹日。
    事實及理由
一、本件犯罪事實、證據及應適用之法條，均引用如附件檢察官
    聲請簡易判決處刑書之記載。
二、核被告所為，係犯刑法第320 條第1 項之竊盜罪。爰審酌被
    告並無前科，犯罪之動機、目的、手段，所竊取之財物數量
    （價值新臺幣500 元），及犯罪後坦承犯行之態度等一切情
    狀，量處如主文所示之刑，並諭知易服勞役之折算標準。
三、依刑事訴訟法第449 條第1 項前段、第3 項、第454 條第2
    項，刑法第320 條第1 項、第42條第3 項，刑法施行法第1
    條之1，逕以簡易判決處刑如主文。
四、如不服本判決，得自收受送達之日起10日內向本院提出上訴
    狀，上訴於本院第二審合議庭（須附繕本）。
中    華    民    國    97    年    7     月    30    日
                  刑事第七庭    法  官   胡堅勤
臺灣板橋地方法院檢察署檢察官聲請簡易判決處刑書
                                     97年度偵字第15972號
    被      告  乙○○  男  38歲（民國○○年○○月○○日生）
                        住臺北縣蘆洲市○○○路33巷7號13
                        樓
                        國民身分證統一編號：Ｚ000000000號
上列被告因竊盜案件，業經偵查終結，認為宜以簡易判決處刑，
茲敘述犯罪事實及證據並所犯法條如下：
一、犯罪事實：乙○○意圖為自己不法之所有，於民國97年5月
    16日15時許，在台北縣三重市○○路○段360之3號前，竊取
    甲○○所有捷安特腳踏車（型號：G88M5448）1部，得手後
    逃離現場。嗣於同日23時許，為警循線查獲。案經甲○○訴
    由台北縣政府警察局三重分局報告偵辦。
二、證據：
（一）被告乙○○在警詢及偵查中之供述。
（二）被害人甲○○於警詢之指述。
（三）現場照片4張、扣押物品目錄表、贓物認領保管單各一紙
      附卷可稽，被告罪嫌應堪認定。
三、所犯法條：
    核被告所為，係犯刑法第320條第1項之竊盜罪嫌。
四、依刑事訴訟法第451條第1項聲請以簡易判決處刑。
    此  致
臺灣板橋地方法院
中    華    民    國    97    年    6     月    26    日
                              檢察官  丙 ○ ○
附錄本案所犯法條全文
中華民國刑法第320條
意圖為自己或第三人不法之所有，而竊取他人之動產者，為竊盜
罪，處 5 年以下有期徒刑、拘役或 5 百元以下罰金。
意圖為自己或第三人不法之利益，而竊佔他人之不動產者，依前
項之規定處斷。
前二項之未遂犯罰之。


司法院資訊處製作；財團法人民間司法改革基金會備份。
